【裁判字號】    95,抗,234
【裁判日期】    950808
【裁判案由】    定應執行刑
【裁判全文】
臺灣高等法院臺南分院刑事裁定           95年度抗字第234號
抗  告  人
即  受刑人  甲○○
上列抗告人因聲請人臺灣嘉義地方法院檢察署檢察官聲請數罪併
罰案件，不服臺灣嘉義地方法院中華民國95年6月20日裁定（95
年度聲字第801號），提起抗告，本院裁定如下：
    主  文
原裁定撤銷。
甲○○因偽造文書等罪，所處如附表所示之刑，應執行有期徒刑
壹年參月。
    理  由
一、修正後刑法第二條第一項規定：「行為後法律有變更者，適
    用行為時之法律。但行為後之法律有利於行為人者，適用最
    有利於行為人之法律」。被告行為後，刑法第五十一條業於
    民國九十四年二月二日修正公布，並於九十五年七月一日施
    行，修正前刑法第五十一條規定：「數罪併罰，分別宣告其
    罪之刑，依左列各款定其應執行者。」其中第五款規定：「
    宣告多數有期徒刑者，於各刑中之最長期以上，各刑合併之
    刑期以下，定其刑期。但不得逾二十年。」修正後刑法第五
    十一條第五款規定：「宣告多數有期徒刑者，於各刑中之最
    長期以上，各刑合併之刑期以下，定其刑期。但不得逾三十
    年。」比較結果，修正後刑法並非較有利於行為人，依刑法
    第二條第一項前段之規定，仍應依修正前刑法，定其應執行
    之刑，合先敘明。
二、經查：本件抗告人甲○○因偽造文書及違反護照條例等罪，
    經本院及臺灣嘉義地方法院先後判處如附表所示之刑，均經
    分別確定在案。茲檢察官聲請定其應執行之刑，本院審核認
    聲請為正當，自應定其應執行之刑。
三、抗告意旨雖指稱偽造文書罪業已執行完畢，不得數罪併罰云
    云，惟查刑法第五十一條之數罪併罰，應以合於同法第五十
    條之規定為前提，而第五十條之併合處罰，則以裁判確定前
    犯數罪為條件，而前開二判決既均屬確定判決，自應併合處
    罰之，抗告人不得於定執行案件中再為不服，再抗告人陳稱
    因其父重病住院無人照顧，請准予就後罪部分易科罰金、分
    期繳納罰金、暫緩執行云云，惟有關刑之執行，為檢察官之
    職權，應由抗告人向檢察官聲請之，非本件抗告程序所得重
    點，是綜上所述，抗告意旨指摘原裁定不當為無理由，惟查
    刑法第五十一條已於民國九十五年七月一日施行，原裁定未
    及比較適用，自應由本院將原裁定撤銷，並定應執行刑如主
    文第二項所示。
據上論斷，應依刑事訴訟法第四百十三條、第四百七十七條第一
項，新修正施行之刑法第二條第一項前段、修正前刑法第五十三
條、第五十一條第五款，裁定如主文。
中    華    民    國    95    年    8     月    8     日
                  刑事第四庭    審判長法  官  吳志誠
                                      法  官  陳珍如
                                      法  官  林勝木
以上正本證明與原本無異。
如不服本裁定，應於收受本裁定後五日內向本院提出抗告狀。
                                      書記官  吳秋賢
中    華    民    國    95    年    8     月    9     日


司法院資訊處製作；財團法人民間司法改革基金會備份。
